【裁判字號】    92,交易,7
【裁判日期】    920130
【裁判案由】    過失傷害
【裁判全文】
臺灣嘉義地方法院刑事判決                            九十二年度交易字第七號
    公  訴  人  臺灣嘉義地方法院檢察署檢察官
    被      告  乙○○  女四十.
    選任辯護人  林彥百律師
右列被告因過失傷害案件，經檢察官聲請簡易判決處刑（聲請案號：九十一年度偵字
第一九七八號），經本院簡易庭認為有刑事訴訟法第四百五十一條之一第四項但書之
情形，而應適用通常程序審判，本院判決如左：
    主  文
乙○○因過失傷害人，處有期徒刑肆月，如易科罰金，以佰元折算壹日。
    事  實
一、乙○○於民國九十一年二月二十八日上午六時四十五分許，駕駛車牌號碼ＳＣ─
    八七五三號自用小客車，由嘉義縣太保市田尾里五八之一號住處大門駛出欲左轉
    時，理應注意轉彎車應暫停讓直行車先行，而依當時情形，天候晴朗、光線為日
    間自然光、路面乾燥、無缺陷，其大門旁有圍牆、外有農作物，又無不能注意之
    情事，竟疏未注意，貿然駛出，適有甲○○騎乘車牌號碼ＬＷＢ─０三一號重型
    機車，沿嘉義縣太保市○○里道路由北往南方向駛至，亦疏未注意車前狀況，乙
    ○○自小客車車頭保險桿及車牌處與甲○○機車右側發生碰撞，使甲○○人車倒
    地，致甲○○受有頸椎外傷併第三、四、五頸椎椎間盤突出及頸椎滑脫與脊髓損
    傷等輕傷害。乙○○於肇事後，在有偵查犯罪職權之機關或個人發覺其犯罪前，
    即囑託其弟陳耿堯報案承認肇事自首，進而接受本件裁判。
三、案經乙○○自首暨甲○○訴由嘉義縣警察局水上分局報請臺灣嘉義地方法院檢察
    署檢察官偵查起訴。
    理  由
一、訊據被告乙○○對於在右揭時、地駕車肇事之事實坦承不諱，惟辯稱：我在門口
    時是將車子停住，是告訴人甲○○從我左邊過來，他車速快，有一個很大煞車聲
    ，他機車前面鐵架勾到我前車牌云云。本院經查：
  (一)被告於右揭時、地駕車肇事，致告訴人受有如事實欄所載之輕傷害之事實，業據
    被告於警訊及偵審中坦承不諱，核與告訴人於警訊及偵審中指訴情節相符，並有
    長庚紀念醫院所出具之診斷證明書影本一份附於偵查卷足憑。
  (二)又本件車禍肇事現場，被告所有車牌號碼ＳＣ─八七五三號自用小車車頭朝西南
    ，左前車頭距嘉義縣太保市○○里○○道路路邊邊線約二．四公尺，左前車頭左
    方，有機車煞車痕長達五．六公尺，告訴人機車右倒停置於被告自小客車右側，
    機車前輪距被告自小客車右前車頭約○．六五公尺，後輪靠近被告自小客車右側
    中線，被告之自小客車保險桿有擦痕，前車牌左側捲起，告訴人機車右前輪鐵架
    有擦痕，此有道路交通事故調查報告表一份、現場照片九幀及被告提出之現場照
    片二十八幀附於警卷及偵查卷可稽。足證被告駕駛自小客車，由嘉義縣太保市田
    尾里五八之一號住處大門駛出欲左轉時，未暫停讓直行車先行，而告訴人沿嘉義
    縣太保市○○里道路由北往南方向駛至，亦未注意車前狀況，致雙方發生碰撞後
    ，告訴人之機車始右倒於被告自小客車右側無誤。被告前揭辯稱，顯係事後卸責
    之詞，委無足採。
  (三)按汽車行駛至交岔路口，轉彎車應暫停讓直行車先行，道路交通安全規則第一百
    零二條第一項第二款定有明文。被告被告自承領有駕駛執照，本應注意遵守上開
    規定。而肇事當時係晴天，日間自然光線，路況亦為乾燥、無缺陷之路面，其大
    門旁有圍牆、外有農作物，此有前開調查報告表在卷可稽，顯見被告當時亦無不
    能注意之情事，其竟應注意能注意而疏未注意肇致本件事故，其有過失甚明。本
    件經送請台灣省嘉雲區車輛行車事故鑑定委員會、台灣省車輛行車事故覆議鑑定
    委員會鑑定，亦認定「乙○○（即被告）駕駛自小客車，由住宅駛出左轉，未讓
    行進中車輛先行，為肇事主因」、「甲○○（即告訴人）駕駛重機車，未注意車
    前狀況，為肇事次因」，有該委員會九十一年六月二十日嘉鑑字第九一○六二三
    號及九十一年八月二十一日府覆議字第九一一五六五號函附卷可稽。雖告訴人駕
    駛重型機車於右揭時地行經肇事路段時，亦疏未注意車前狀況，與有過失，惟此
    仍無解於被告過失罪責之成立。而告訴人確因本件車禍受傷，已如前述，則被告
    之過失行為與告訴人所受傷害間，顯有相當因果關係，其過失犯行堪以認定。
二、核被告所為，係犯刑法第二百八十四條第一項前段之過失傷害罪。又被告於車禍
    發生後，未被發覺前，即囑託其弟陳耿堯報案自首，進而接受本件裁判，業據被
    告供述甚明，並有警員吳哲明製作之道路交通事故調查報告表附在警卷可憑，應
    依刑法第六十二條前段之規定減輕其刑。爰審酌被告之過失程度（被告係肇事主
    因、告訴人係肇事次因），告訴人之傷勢，及被告肇事後迄未與告訴人達成民事
  和解等一切情狀，量處如主文所示之刑，並諭知易科罰金之折算標準，以示懲儆
據上論斷，應依刑事訴訟法第二百九十九條第一項前段、刑法第二百八十四條第一項
前段、第六十二條前段、第四十一條第一項前段，罰金罰鍰提高標準條例第一條前段
、第二條，判決如主文。
本案經檢察官李文和到庭執行職務
中      華      民      國    九十二    年      一      月     三十     日
                                臺灣嘉義地方法院刑事第二庭
                                        法  官  柯  月  美
右正本證明與原本無異。
如不服本判決，應於判決送達後十日內向本院提出上訴狀( 應附繕本 )。
中      華      民      國    九十二    年      一      月     三十     日
                                        書記官  侯  麗  茹
附錄：
刑法第二百八十四條第一項
因過失傷害人者，處六月以下有期徒刑、拘役或五百元以下罰金，致重傷者，處一年
以下有期徒刑、拘役或五百元以下罰金。


司法院資訊處製作；財團法人民間司法改革基金會備份。
